最高法院民事裁定　　　　　　　九十四年度台抗字第二四六號
　　抗 告 人　丁　○
　　　　　　　　　　　48弄2.
　　　　　　　乙○○
上列抗告人因與丙○○等間請求損害賠償事件，對於中華民國九
十三年十二月三十一日台灣高等法院台中分院裁定（九十三年度
重訴字第四九號），提起抗告，本院裁定如下：
    主  文
抗告駁回。
抗告訴訟費用由抗告人負擔。
    理  由
按因犯罪而受損害之人，於刑事訴訟程序固得附帶提起民事訴訟
，對於被告請求回復其損害，但請求回復之損害，以被訴犯罪事
實所生之損害為限，否則縱令得依其他事由，提起民事訴訟，亦
不得於刑事訴訟程序附帶為此請求。又於刑事訴訟程序附帶提起
之民事訴訟，如不合於刑事訴訟法第四百八十七條所定之要件者
，由刑事庭依刑事訴訟法第五百零四條第一項將其移送於民事庭
後，亦不得將關於獨立民事訴訟之法規，溯及於附帶提起民事訴
訟之時而予適用，仍應認其起訴為不合法，以裁定駁回之。
查本件相對人丙○○、甲○○所涉刑事責任，被訴之犯罪事實為
：徵信業者甲○○為幫助同案被告黃國洲（已於原法院審理時與
抗告人成立訴訟上和解）進入被害人即抗告人之女紀玉鑾住宅台
中縣梧棲鎮○○○路二○五巷四八弄二號，建議並為黃國洲尋來
鎖匠丙○○開啟紀玉鑾上述住宅門鎖，丙○○開鎖後無故進入該
住宅，嗣又經由紀玉鑾住宅開啟隔鄰即同巷弄三號住宅，以利黃
國洲進入上開二住宅等情。而抗告人於該刑事案件，原法院刑事
庭審理時，對相對人提起附帶民事訴訟請求其賠償損害，則係主
張：黃國洲夥同丙○○、甲○○共同無故連續侵入上開二住宅，
推由黃國洲下手，共謀殺害紀玉鑾云云，而依民法第一百八十四
條第一項前段，第一百八十五條、第一百九十二條第一項、第一
百九十四條規定，請求黃國洲、丙○○、甲○○賠償伊因紀玉鑾
之亡故所支出之殯葬費用及精神上損害並得受自紀玉鑾之法定扶
養費損失。足見抗告人主張相對人共謀殺人，請求賠償之上述損
害，顯非在相對人被訴犯罪事實之範圍內，核與刑事訴訟法第四
百八十七條所定之要件不符，其對相對人所提附帶民事訴訟雖經
原法院刑事庭裁定移送於民事庭，依首開說明，仍應認該部分起
訴為不合法。原法院因而裁定予以駁回，經核於法並無不合。抗
告意旨，指摘原裁定不當，聲明廢棄，非有理由。
據上論結，本件抗告為無理由。依民事訴訟法第四百九十五條之
一第一項、第四百四十九條第一項、第九十五條、第七十八條，
裁定如主文。
中　　華　　民　　國　九十四　年　　三　　月　二十四　日
                      最高法院民事第二庭
                          審判長法官  蕭　亨　國
                                法官  楊　鼎　章
                                法官  陳　淑　敏
                                法官  許　澍　林
                                法官  袁　靜　文
      本件正本證明與原本無異
                                      書  記  官
中　　華　　民　　國　九十四　年　　四　　月　　四　　日
                                                      Ｔ
